臺灣嘉義地方法院民事裁定            100年度家聲字第160號
聲  請  人  林承彥
關  係  人  林承豐
上列當事人間聲請選任特別代理人事件，本院裁定如下：
    主  文
選任林承豐（民國○○年○○月○○日生，身分證統一編號：Ｚ0000000
00號）為受監護宣告之人林振揚（民國○○年○○月○○日生，身分證
統一編號：Ｚ000000000號）辦理嘉義縣東石鄉○○○段東崙小段
39、1159、1533、1556、1560、1519地號土地及同段78建號建物
之不動產所有權移轉登記或其他處分之特別代理人。
聲請程序費用由聲請人負擔。
    理  由
一、本件聲請意旨略以：聲請人為禁治產人亦即受監護宣告之人
    林振揚之監護人，因禁治產之人林振揚前提供嘉義縣東石鄉
    ○○○段東崙小段39、1159、1533、1556、1560、1519地號
    土地及同段78建號建物向東石鄉農會抵押設定貸款，今因借
    據到期須重新對保，惟原借款人已屬禁治產人無法完成換單
    對保動作，東石鄉農會將實行查封拍賣動作，聲請人為保禁
    治產人信用之利益承擔債務，故需要辦理上揭不動產標示予
    監護人，因聲請人之行為與禁治產人林振揚之利益相反，依
    法不得代理，為此，爰聲請選任林承豐為上列不動產所有權
    移轉登記之特別代理人，以保禁治產人之信用。
二、按監護人於監護權限內，為受監護人之法定代理人。監護人
    之行為與受監護人之利益相反或依法不得代理時，法院得因
    監護人、受監護人、主管機關、社會福利機構或其他利害關
    係人之聲請或依職權，為受監護人選任特別代理人，民法第
    1098條定有明文。
三、經查，聲請人主張伊為禁治產人即受監護宣告之人林振揚之
    監護人，業據提出戶籍謄本資料一份佐參，經核屬實。又查
    ，關係人林承豐為受監護宣告之人林振揚之次子，乃屬一等
    直系血親，關係密切，亦無不適或不宜擔任禁治產人林振揚
    代理人之消極原因，應堪認於辦理受監護宣告之人林振揚所
    有嘉義縣東石鄉○○○段東崙小段39、1159、1533、1556、
    1560、1519地號土地及同段78建號建物之不動產所有權移轉
    登記或其他處分時，由林承豐擔任受監護宣告之人林振揚之
    特別代理人，對林振揚之權益，應可善盡保護之責任。因此
    ，本件聲請人聲請就辦理嘉義縣東石鄉○○○段東崙小段39
    、1159、1533、1556、1560、1519地號土地及同段78建號建
    物之不動產所有權移轉登記或其他處分，為受監護宣告之人
    林振揚選任林承豐為特別代理人，屬有理由，應予准許。
四、依非訟事件法第21條第1 項、第24條第1 項，裁定如主文。
中    華    民    國    100   年    12    月    30    日
                        家事庭法  官 呂仲玉
以上正本係照原本作成。
如不服本裁定，應於送達後10日內向本院提出抗告狀，並繳納抗
告費新台幣1,000元。
中    華    民    國    100   年    12    月    30    日
                              書記官 駱大勝